臺灣高雄地方法院刑事判決　　　　　　　　　九十三年度訴字第二七五七號
　　公　訴　人　臺灣高雄地方法院檢察署檢察官
　　被　　　告　乙○○　男　二.
右列被告因毒品危害防制條例案件，經檢察官提起公訴（九十三年度毒偵字第五一四
五號），本院改依簡式審判程序審理，判決如左：
    主  文
乙○○連續施用第一級毒品，處有期徒刑柒月，扣案之第一級毒品海洛因貳包（驗後
淨重共計零點陸陸公克，空包裝重共計零點參柒公克）沒收銷燬之；又連續施用第二
級毒品，處有期徒刑參月，扣案之殘留第二級毒品甲基安非他命之吸食器壹批（共計
陸組）沒收銷燬之。應執行有期徒刑捌月，扣案之第一級毒品海洛因貳包（驗後淨重
共計零點陸陸公克，空包裝重共計零點參柒公克）及殘留第二級毒品甲基安非他命之
吸食器壹批（共計陸組），均沒收銷燬之。
    事  實
一、乙○○曾因施用毒品案件，經本院以八十九年度毒聲字第一八二二號裁定送觀察
    、勒戒後，於民國八十九年三月十五日因無繼續施用毒品傾向釋放，並經臺灣高
    雄地方法院檢察署檢察官以八十九年度毒偵字第二○四三號為不起訴處分確定在
    案。詎其仍不知戒絕毒癮，明知甲基安非他命及海洛因，分別經公告列為毒品危
    害防制條例第二條第二項第二款之第二級毒品及同條項第一款之第一級毒品，不
    得非法持有、施用，猶於前開觀察、勒戒執行完畢釋放後五年內，基於施用第二
    級毒品甲基安非他命之概括犯意，自八十九年三月十五日起，至九十三年五月二
    十九日止，在其位於高雄市苓雅區○○○路四一巷七號之住處，以將第二級毒品
    甲基安非他命置於吸食器內燒烤吸食之方式，連續施用第二級毒品甲基安非他命
    多次。又其另基於施用第一級毒品海洛因之概括犯意，於九十三年五月上旬某日
    ，及同年月二十九日下午一時三十分許，同在上開處所，以將第一級毒品海洛因
    摻入香菸內吸食之方式，連續施用第一級毒品海洛因二次。嗣於九十三年五月二
    十九日，乙○○因另案為警查獲，扣得第一級毒品海洛因二包（驗後淨重共計零
    點六六公克，空包裝重共計零點三七公克）、第二級毒品甲基安非他命八包（驗
    後毛重一百點六一公克）、電子磅秤一台、吸食器一批（共計六組）、分裝袋一
    批（八十三個）、行動電話二支，因而知悉上情。
二、案經台南市政府警察局第三分局報請臺灣高雄地方法院檢察署檢察官偵查起訴。
    理  由
一、按本件被告乙○○所犯係死刑、無期徒刑、最輕本刑為三年以上有期徒刑以外之
    罪，其於準備程序就前揭被訴事實為有罪之陳述，經受命法官告知簡式審判程序
    之旨，並聽取其與公訴人之意見後，本院認無不得或不宜改依簡式審判程序進行
    之處，爰依刑事訴訟法第二百七十三條之一第一項、第二百八十四條之一，裁定
    本件由受命法官獨任進行簡式審判程序，合先敘明。
二、右揭犯罪事實，業據被告乙○○於偵訊及本院審理中均坦承不諱，且其為警查獲
    後採集尿液送檢之檢驗結果，係呈安非他命類及嗎啡陽性反應，有臺南市衛生局
    九十三年六月二日（煙）南市衛驗字第九三五五號檢驗成績書在卷可稽，復
    參以上揭扣案二包物品，經法務部調查局鑑驗結果，確係第一級毒品海洛因二包
    （驗後共計淨重零點六六公克，空包裝重共計零點三七公克），有法務部調查局
    九十三年七月二日調科壹字第二二一七四五號鑑定通知書附卷足證，而扣
    案之吸食器一批（共計六組），經高雄醫學大學附設中和紀念醫院檢驗結果，均
    有第二級毒品甲基安非他命成分，有該院九十四年一月四日第九三一二—六二二
    號檢驗報告在卷可佐，則被告前開自白顯與事實相符，堪以採信。而被告前因施
    用毒品案件，經本院以八十九年度毒聲字第一八二二號裁定送觀察、勒戒後，於
    八十九年三月十五日因無繼續施用毒品傾向釋放，並經臺灣高雄地方法院檢察署
    檢察官以八十九年度毒偵字第二○四三號為不起訴處分確定在案等情，有臺灣高
    雄地方法院檢察署刑案資料查註紀錄表及臺灣高等法院被告全國前案紀錄表在卷
    可憑。綜上所述，被告於觀察、勒戒執行完畢釋放後，五年內再犯施用第一級毒
    品海洛因及第二級毒品甲基安非之犯行至明，本件事證明確，被告犯行堪以認定
    。
三、按連續犯罪行為，遇法律有變更，其一部涉及舊法，一部涉及新法時，即應逕依
    最後行為時之法律處斷，無所謂行為後法律變更之可言，而無適用刑法第二條第
    一項之餘地。查被告乙○○自九十三年一月九日毒品危害防制條例修正施行前，
    即八十九年三月十五日起開始施用第二級毒品甲基安非他命，施用至九十三年五
    月二十九日，其犯罪行為已連續至毒品危害防制條例修正施行以後，是此部分犯
    行自應適用新修正毒品危害防制條例予以處罰。另按海洛因及甲基安非他命，分
    別係毒品危害防制條例第二條第二項第一款所稱之第一級毒品及同條項第二款所
    稱之第二級毒品，故核被告所為，係犯該條例第十條第一項之施用第一級毒品罪
    及同條第二項之施用第二級毒品罪。被告持有第一級毒品海洛因及第二級毒品甲
    基安非他命後，進而施用，其持有之低度行為均應為施用之高度行為所吸收，不
    另論罪。被告先後多次施用第一級毒品海洛因及第二級毒品甲基安非他命犯行，
    時間緊接，犯罪構成要件相同，顯係各基於概括犯意為之，應分別依連續犯之規
    定論以一罪，並加重其刑。又被告所犯上開二罪間，犯意各別、行為互殊，觸犯
    構成要件相異之罪名，自應分論併罰。爰審酌被告經觀察、勒戒後，尚未能戒絕
    毒癮，足證前開保安處分措施實難矯治其惡性，惟念及其犯後坦承罪行，態度良
    好，而所犯係為自戕行為，尚未對他人造成實害等一切情狀，分別量處如主文所
    示之刑，並定應執行之刑，以資懲儆。
四、扣案之二包毒品確為第一級毒品海洛因二包（驗後淨重共計零點六六公克，空包
    裝重共計零點三七公克）之事實，業如前述，而其包裝袋無法與毒品剝離，自均
    應依毒品危害防制條例第十八條第一項前段之規定，諭知沒收銷燬之；至於鑑識
    耗損之第一級毒品海洛因，既已滅失，爰不再行諭知沒收銷燬，併此敘明。又扣
    案之吸食器一批（共計六組），經本院送驗結果，均有第二級毒品甲基安非他命
    成分之事實，亦如前述，其上既殘留第二級毒品甲基安非他命殘渣，與該等毒品
    殘渣已無法分析剝離，爰依毒品危害防制條例第十八條第一項前段規定與毒品殘
    渣一併宣告沒收銷燬之。至扣案之第二級毒品甲基安非他命八包（驗後毛重一百
    點六一公克）、電子磅秤一台、分裝袋一批（八十三個）及行動電話二支，其中
    行動電話二支無法證明與本件犯罪有何關連，而第二級毒品甲基安非他命八包（
    驗後毛重一百點六一公克）、電子磅秤一台、分裝袋一批（八十三個）部分，被
    告雖稱係其施用本件毒品所用，惟查上開扣案之第二級毒品甲基安非他命數量非
    少，而電子磅秤、分裝袋二項物品，亦非施用毒品所必要，衡情當非被告施用本
    件毒品所用，復參以此三項物品，亦經另案認定係被告販賣第二級毒品所用之物
    ，並予以宣告沒收銷燬或沒收，有本院九十三年度訴字第一八二六號判決附卷可
    參，均爰不為沒收銷燬或沒收之宣告，附此敘明。
據上論斷，應依刑事訴訟法第二百七十三條之一第一項、第二百八十四條之一、第二
百九十九條第一項前段，毒品危害防制條例第十條第一項、第二項、第十八條第一項
前段，刑法第十一條、第五十六條、第五十一條第五款，判決如主文。
本案經檢察官甲○○到庭執行職務。
中　　　華　　　民　　　國　　　九十四　    年　　一　　月　  二十八　　日
                                  臺灣高雄地方法院刑事第六庭
                                      法　官 陳君杰
右正本證明與原本無異。
如不服本判決，應於判決送達後十日內，向本院提出上訴狀。
                                      書記官 陳昱良
中　　　華　　　民　　　國　　　九十四　    年　　一　　月　  二十八　　日
附錄本判決論罪科刑法條全文：
毒品危害防制條例第十條
施用第一級毒品者，處六月以上五年以下有期徒刑。
施用第二級毒品者，處三年以下有期徒刑。
